Inventaris van het archief van het Ministerie van Waterstaat, Handel en Nijverheid: Afdeling Waterstaat A / I en III, (1822) 1878-1905 (1926)
Nationaal Archief, Den Haag
- Tijdelijke portefeuilles, C
  - Zogenaamd tijdelijke portefeuilles., 1822-1905; 2267-2384
    - Verenwet [dossiers 78 en 374], 1878 - 1895, 2324
    - Bevoeghedenwet. Wet 9 mei 1902 Stbl. 54 [dossiers 78 en Kab], 1894 - 1902, 2325
    - Rivierenwet Stbl. 339 1908 [dossier 78] 1904-1905, Rivierenwet Stbl. 339 1908 [dossier 78] 1896-1904; 2326
    - Rijksrivierdijkenreglement vaststelling Koninklijk Besluit 4 juli 1908 Stbl. 214 [dossier 78] 1902-1904, Wet tot vaststelling van bepalingen inzake Stbl. 69 [dossier 78] 1888-1891; Rijkswaterstaatdienst: inrichting [dossier 78] 1900-1903; Waterschapsreglementen [dossier 78] 1878; Afzonderlijke omkadingen in polder [dossier 78] 1878; Betreffende waterlozing [dossier 78] 1886; 2327
    - Keuzewet tot uitvoering art. 191 Grondwet 1887 wet 20 juli 1895 Stbl. 139 [dossier 78] 1893-1895, Belemmeringenwet verordeningen 1899 [dossier 78] 1895-1899; 2328
    - Binnenaanvaringsreglement eerste wijziging Koninklijk Besluit 29 juni 1898 Stbl. 153 [dossier 78] 1897-1898, Binnenaanvaringsreglement tweede wijziging Koninklijk Besluit 10 augustus 1903 Stbl. 251 [dossier 78] 1903; Binnenaanvaringsreglement vaststelling Koninklijk Besluit 18 mei 1892 Stbl. 102 [dossiers 78 en 79] 1886-1892; Binnenaanvaringsreglement [dossiers 78, H & N] 1844-1878; Wet voorkoming aanvaringen op de rivieren [dossier 78] 1889-1890; 2329
    - Algemeen reglement van politie voor rivieren en kanalen [dossier 78], 1887 - 1891, 2330
    - Rijnvaart diverse wijzigingen en aanvullingen van het Rijnvaart politie reglement [dossiers 78 en 218], 1885 - 1895, 2331
    - Rijnvaart politiereglement voor Merwede, Noord en Nieuwe Maas [dossiers 78 en 218], 1891 - 1895, 2332
    - Bijzonder reglement van politie van het Zwarte Water [dossier 78] (1) vaststelling Koninklijk Besluit 8 februari 1897 52 Stbl. 65, en (2) eerste wijziging Koninklijk Besluit 14 februari 1902 19 Stbl. 33 1891-1902, Reglement van politie van de scheepvaart door Koningshaven Nieuwe Maas [dossier 78] 1902-1905; Bijzonder reglement van politie van de gekanaliseerde Kromme Rijn [dossier 78] Vaststelling Koninklijk Besluit 8 september 1892 31 Stbl. 218 eerste wijziging Koninklijk Besluit 5 november 1923 Stbl. 506 1891-1892; Bijzonder reglement van politie van de buitenhaven Scheveningen [dossiers 78 en 164] vaststelling Koninklijk Besluit 5 juli 1905 nr. 42 Stbl. 231 1904-1905; Algemeen reglement van politie voor rivieren, kanalen, havens, sluizen, bruggen en daartoe behorende werken, onder beheer van het Rijk [dossier 78] 1891; Reglementen van politie voor de scheepvaart onder en beneden Rotterdam tot in zee en op het ankeren nabij Dordrecht [dossier 78] 1890; 2333
    - Rijkswegenreglement [dossiers 78 en 342] eerste reglement 1898 Koninklijk Besluit 16 november 1905 Stbl. 296 1902-1905, Wettige regeling omtrent de wegen [dossier 78] 1895-1905; Wetsontwerp ter verzekering van de veiligheid van het verkeer op de openbare wegen [dossier 78] 1898-1901; Motor- en Rijwielreglement [dossier 78] 1904-1905; Motorkenteken- en Motorregistreerbesluit [dossier 78] 1905; 2334
    - Motor en Rijwielwet 10 februari 1905 Stbl. 69 [dossier 78], 1902 - 1905, 2335
    - Stukken betreffende het verlenen van een vergunning tot het omkuilen van een stuk griendland onder de gemeente Vlaardingen Ambacht [dossier 79] 1881, Stukken betreffende de verlening van een vergunning aan de gemeente Rotterdam tot het leggen van boeien in de Nieuwe Maas [dossier 79] 1882; Hellegat [dossier 79, Kab] 1882-1889; Rotterdamse waterweg verbetering [dossier 79] 1905; Rotterdamse waterweg verbetering van de Mond proefnemingen [dossier 79, Kab] 1881; Verlichting Rotterdamse waterweg [dossier 79] 1896-1905; Kanaal door Rozenburg [dossier 79] 1881-1904; 2336
    - Verbetering grens gedeelte Bocholter Aa of Aastrang [dossier 85] 1895-1902, Grensregeling Oude IJssel Bocholter Aa en Holtwijkerbeek [dossier 85] 1904-1905; Verbetering van het grensscheldend gedeelte betreffende verbetering van de Oude IJssel [dossier 85] 1883-1894; 2337
    - Overbrugging IJssel te Katerveer [dossier 85] 1899, Verbetering Linde [dossiers 85 en 375] 1875-1905; Rijksbijdragen aan gemeente Deventer voor onderhoud IJsselbrug [dossier 85] 1851; Betreffende kosten op bestedingen [dossier 85] 1878; Brug voor gewoon verkeer over de IJssel [dossiers 85 en H & N] 1880-1889; Overbrugging IJssel bij Doesburg [dossier 85] 1882-1905; 2338
    - Afdamming van het Slaak [dossiers 90 en 342] 1878-1885, Voorwaarden - vergunningen [dossier 90] 1878; 2339
    - Overeenkomst gebruik Rijkskrib als losloodsplaats aan de Waal te Zuilichem [dossier 92] 1878-1892, Veer over de Waal bij Tiel [dossier 92] 1889-1893; Inundatiekanaal Tiel - de Linge [dossier 92] 1871-1886; 2340
    - Verslag. Staatscommissie Zwolse Diep [dossier 103], 1879, 2341
    - Inrichting Weduwepensioenfonds [dossiers 162 en 349], 1833 - 1878, 2342
    - Haven te Scheveningen [dossiers 164, Kab], 1872 - 1885, 2343
    - Haven te Scheveningen [dossiers 164, Kab], 1886 - 1899, 2344
    - Haven te Scheveningen [dossiers 164, Kab], 1900 - 1905, 2345
    - Betreffende kaarten en tekeningen [dossier 177], 1878, 2346
    - Maasbrug te Venlo [dossier 210] 1898-1901, Kanalisatie der Maas in Limburg [dossier 210] 1900-1905; 2347
    - Rijnvaart: Scheepvaart op de Rijn tussen Straatsburg en Basel [dossier 218] 1898-1905, Zaakregister protocollen [dossier 218] 1897-1905; Toepassing Rijnvaart politie reglement voor sleeptreinen op de grote rivieren [dossier 218] 1899-1905; Rijnvaart: Kosten besteed aan de conventionele Rijn [dossier 218] 1899-1905; Zaakregister tekeningen en bruggen [dossier 218] 1899-1903; Ten behoeve van Centrale Commissie Rijnvaart (archief) [dossier 218] 1895-1905; Overzicht kosten besteed aan de conventionele Rijn [dossier 218] 1905; Herziening hoogtebepaling der gemiddelde laagwaterstanden op de conventionele Rijn [dossier 218] 1897-1905; Verbeteren vaarwater op de Waal [dossier 218] 1888-1893; Betreffende protocollen Rijnvaart [dossier 218] 1894; Betreffende aanduiding doorwater openingen in bruggen [dossier 218] 1888; 2348
    - Stroombevaring van de Rijn gelijkwaardige waterstanden (etiage equivalent) [dossier 218] 1894-1905, Rijnvaart: Diverse wijzigingen en aanvullingen van het Rijnvaart politie reglement [dossier 218] 1896-1905; 2349
    - Rijnscheepspatenten [dossier 219], 1900 - 1904, 2350
    - Landaanwinning Friese Wadden Dam Ameland vaste wal [dossier 226] 1860-1869, Landaanwinning Friese Wadden Dam Ameland vaste wal [dossier 226] 1869-1877; 2351
    - Landaanwinning Friese Wadden Dam Ameland vastewal [dossier 226] 1882-1887, Landaanwinning Friese Wadden Dam Ameland vaste wal [dossier 226] 1888-1899; 2352
    - Indijking Lauwerzee [dossier 226], 1894 - 1905, 2353
    - Staatscommissie droogmaking plassen beoosten de Vecht in Utrecht [dossier 226] 1874-1878, Droogmaking plassen onder Reeuwijk [dossier 226] 1874-1885; 2354
    - Droogmaking van de Westeinder plassen [dossier 226] 1881-1894, Indijking gronden in het Haak [dossier 226] 1905; Bedijking Saise Gat [dossier 226] 1878-1886; 2355
    - Tiel - Buren - Culemborg gecombineerde grindweg [dossier 302] 1903-1905, Voormalige Tolhuizen [dossiers 302, 306, 347 en 611] 1900-1902; Arnhemse Tramweg Mij. [dossier 302] 1899; 2356
    - Straatweg Haag - Loosduinen - Monster (overdracht aan de gemeente 's-Gravenhage) [dossier 303] 1897-1905, Weg 's-Gravenhage - Loosduinen - Monster overdracht aan de gemeente 's-Gravenhage [dossier 303] 1901-1905; 2357
    - Wegen in de Hoekse Waard [dossier 303] 1866-1905, Overdracht rijksweg Rotterdam - Kralingselaan [dossier 303] 1897-1902; 2358
    - Haven Vlissingen wijze van exploitatie haven terreinen te Vlissingen [dossier 305] 1904-1905, Verplaatsing van telegraafpalen [dossier 305] 1878; 2359
    - Betreffende weegbruggen op de rijkswegen [dossier 309], 1879, 2360
    - Onderhoud wegen Roermond - Born - Heerlen - Sittard [dossier 311], 1885 - 1888, 2361
    - Afwatering Gelderse Vallei [dossier 313] 1877-1881, De Eem: Verbetering eigendom baggerwerksubsidie [dossier 313] 1882-1894; 2362
    - Verbetering Vecht in Noord-Holland en Utrecht [dossier 313], 1892 - 1905, 2363
    - Betreffende eedsafleggingen [dossier 346], 1879, 2364
    - Aanleg Pontveer Hembrug (overeenkomst 2 maart 1867 tussen Amsterdamse Kanaal Mij. en de gemeente Zaandam) [dossiers 347, 374, 611 en 651] 1866-1892, 's Zondagsdienst op de kanalen [dossier 347] 1863-1879; 2365
    - Bakendienst [dossier 359], 1878 - 1896, 2366
    - Verenwet [dossier 374] 1902 Onderhoud Nederlandse - Belgische veren op de Maas [dossier 374] 1904-1905, Veer Rozenburg - Maassluis [dossier 374] 1902-1905; 2367
    - Internationaal kanaal verbinding met Pruissen [dossier 375] 1877-1897, Afwatering langs Dinkel en Vecht (verdrag met Duitsland 17 oktober 1905) [dossier 375] 1903-1905; Verbetering Dinkel [dossier 375] 1893-1905; 2368
    - Afwatering langs Dinkel en Vecht (kanaal Almelo - Noordhorn) [dossier 375] 1888-1900, Kanaal Coevorden - Vecht: Overdracht concessie 1857 door de Coevorden Kanaal Mij. in 1896 aan de Provincie Overijssel [dossier 375] 1892-1898; 2369
    - Oranjekanaal: verlengen commissie (1880) [dossier 375] 1878-1882, 1872-1881Oranjekanaal: afvoer overtollig water [dossier 375]; 2370
    - Verbindingskanaal Weerdingerveen met Oranjekanaal [dossiers 375 en 651] 1896-1904, Kanaal naar en in de Weerdingerveen in verbinding met het Oranjekanaal [dossier 375] 1889-1895; 2371
    - Verbindingskanaal Oranje met kanaal Weerdingerveen [dossier 375] 1905, Oranjekanaal en Hoogeveense Vaart [dossier 375] 1893-1899; Oranjekanaal: afvoer op Dr. Hoofdvaart [dossier 375] 1893-1899; 2372
    - Toestand (peil) van Hoogeveense Vaart [dossier 375], 1894 - 1899, 2373
    - Stieltjeskanaal: aanleg kanaal Coevorden - Noordwest Amsterdam [dossier 375] 1880-1883, Regeling waterafvoer op Stieltjeskanaal en Hoogeveense Vaart [dossiers 375 en 611] 1884-1891; Eerste Verzoek Drentse Kanaal Mij. om concessie heffing rechten aan verbindingssluis Stieltjeskanaal Verk - Hoogeveense Vaart langs Stieltjeskanaal [dossiers 375 en 611] 1885-1894; 2374
    - Subsidie waterschap Westerwolde [dossier 375] 1904-1905, Wet van 24 juni 1901 tot bevordering van de kanalisatie van Westerwolde (verlening Rijkssubsidie) [dossier 375] 1900-1901; 2375
    - Verbetering van de Oostmoerse Vaart [dossier 375] 1883-1898, Verbetering van de Oostmoerse Vaart [dossier 375] 1901-1905; 2376
    - Verbetering (afwatering en bemaling) Meppelerdiep [dossier 375], 1901 - 1905, 2377
    - Onteigening kanalisatie Westerwolde eerste gedeelte [dossier 387], 1905, 2378
    - Onderhoud Noorder IJsselkade [dossier 390], 1859 - 1905, 2379
    - Droogmaking van de Zuiderzee: Voorbereiding plannen, verslag staatscommissie indijking Zuiderzee 1870 [dossier 547], 1866 - 1875, 2380
    - Droogmaking van de Zuiderzee o.a. wetsontwerp minister Heemskerk [dossier 547], 1875 - 1877, 2381
    - Droogmaking en afsluiting Zuiderzee o.a. nota's, verslagen enz. Verslag staatscommissie 1892 [dossier 547], 1882 - 1894, 2382
    - Droogmaking en afsluiting Zuiderzee o.a. nota's, verslagen enz. Verslag staatscommissie 1892 en latere stukken [dossier 547], 1882 - 1894, 2383
    - Heffing schutsgeld door waterschap de Ouwe- Lauwerwijk [dossiers 611, H & N] 1874-1904, Heffing rechten op de Dedemsvaart o.a. met kanaal Coevorden - Alk - Picardie en kanaal Coevorden - Vecht [dossiers 611, H & N] 1852-1905; Heffing rechten volgens Keizerlijke descreet van 1811 [dossier 611] 1894; Heffing doorvaartrechten aan diverse sluizen en bruggen door water Hunsingo [dossiers 611, H & N] 1869-1905; 2384
  - Stukken betreffende de heffing van tolgelden op bruggen en wegen van doorvaartrechten bij sluizen, bruggen en waterwegen, alsmede van lig, kaai- en havengelden [dossier 661]., 1878-1899; 2385-2410
    Voor een geografische klapper op omslagnummers 1-256 zie inv.nr. 2491.
    - Omslagnummers 1 - 10, 2385
    - Omslagnummers 11 - 21, 2386
    - Omslagnummers 22 - 34, 2387
    - Omslagnummers 35 - 43, 2388
    - Omslagnummers 44 - 50, 2389
    - Omslagnummers 51 - 58, 2390
    - Omslagnummers 59 - 68, 2391
    - Omslagnummers 69 - 76, 2392
    - Omslagnummers 77 - 89, 2393
    - Omslagnummers 90 - 97, 2394
    - Omslagnummers 98 - 115, 2395
    - Omslagnummers 116 - 126, 2396
    - Omslagnummers 127 - 136, 2397
    - Omslagnummers 137 - 142, 2398
    - Omslagnummers 143 - 150, 2399
    - Omslagnummers 151 - 163, 2400
    - Omslagnummers 164 - 172, 2401
    - Omslagnummers 173 - 185, 2402
    - Omslagnummers 186 - 189, 2403
    - Omslagnummers 190 - 200, 2404
    - Omslagnummers 201 - 209, 2405
    - Omslagnummers 210 - 218, 2406
    - Omslagnummers 219 - 232, 2407
    - Omslagnummers 233 - 241, 2408
    - Omslagnummers 242 - 251, 2409
    - Omslagnummers 252 - 256, 2410
  - Zogenaamd tijdelijke portefeuilles., 1878-1904; 2411-2416
    Zie ook inv.nrs. 2267-2384.
    - Declaraties buitengewone opzichters [dossier 645] 1878, Betalingen op staten van meer werk [dossier 645] 1880; Certificaat van betaling post haventje te Gorishoek [dossier 645] 1880; 2411
    - Wrakkenwet 1885 S. 151: onderzoek naar de werking [dossier 650] 1895-1896, 2412
    - Baggerwerk zijkanaal F door Marine [dossier 651] 1885-1905, Verslag Staatscommissie inzake verbetering toegang tot Nederland door Noordzee kanaal [dossier 651] 1903; Verbetering Noordzee kanaal [dossier 651] 1899; Damsluis in zijkanaal [dossier 651] 1893; 2413
    - Spoorbruggen over het Noordzee kanaal [dossier 651], 1896 - 1899, 2414
    - Spoorwegbruggen over het Noordzee kanaal [dossier 651, Kab], 1900 - 1905, 2415
    - Stoompontveer te Velsen [dossier 651] 1900-1904, Stoompontveer te Velsen [dossier 651] 1896-1904; 2416
  - Bestekken., 1878-1905; 2417-2472
    - 1878 besteknummers 1-165, 2417
    - 1879 besteknummers 1-133, 2418
    - 1879/1880 besteknummers 134-230; 1-54, 2419
    - 1880 besteknummers 55-198, 2420
    - 1881 besteknummers 1-139, 2421
    - 1881/1882 besteknummers 140-214; 1-86, 2422
    - 1882 besteknummers 87-208, 2423
    - 1883 besteknummers 1-127, 2424
    - 1883/1884 besteknummers 128-216; 1-72, 2425
    - 1884 besteknummers 73-207, 2426
    - 1885 besteknummers 1-86, 2427
    - 1885 besteknummers 87-212, 2428
    - 1886 besteknummers 1-105, 2429
    - 1886 besteknummers 106-199, 2430
    - 1887 besteknummers 1-125, 2431
    - 1887/1888 besteknummers 126-186; 1-39, 2432
    - 1888 besteknummers 40-168, 2433
    - 1888/1889 besteknummers 169-235; 1-48, 2434
    - 1889 besteknummers 49-172, 2435
    - 1889/1890 besteknummers 173-221; 1-65, 2436
    - 1890 besteknummers 66-208 (deel 1), 2437A
    - 1890 besteknummers 66-208 (deel 2), 2437B
    - 1891 besteknummers 1-101, 2438
    - 1891 besteknummers 102-221, 2439
    - 1892 besteknummers 1-110, 2440
    - 1892/1893 besteknummers 111-206; 1-69, 2441
    - 1893 besteknummers 70-208, 2442
    - 1894 besteknummers 1-106, 2443
    - 1894 besteknummers 107-250, 2444
    - 1895 besteknummers 1-124, 2445
    - 1895/1896 besteknummers 125-209; 1-118 (deel 1), 2446A
    - 1895/1896 besteknummers 125-209; 1-118 (deel 2), 2446B
    - 1896/1897 besteknummers 119-233; 1-40 (deel 1), 2447A
    - 1896/1897 besteknummers 119-233; 1-40 (deel 2), 2447B
    - 1897 besteknummers 41-173, 2448
    - 1897/1898 besteknummers 174-249; 1-82, 2449
    - 1898 besteknummers 83-215, 2450
    - 1899 besteknummers 1-137, 2451
    - 1899/1900 besteknummers 138-208; 1-34, 2452
    - 1900 besteknummers 35-183 (deel 1), 2453A
    - 1900 besteknummers 35-183 (deel 2), 2453B
    - 1900/1901 besteknummers 184-237; 1-26, 2454
    - 1901 besteknummers 27-94, 2455
    - 1902 besteknummers 1-28, 2456
    - 1902 besteknummers 29-40, 2457
    - 1902 besteknummers 41-113, 2458
    - 1902 besteknummers 114-222, 2459
    - 1903 besteknummers 1-34, 2460
    - 1903 besteknummers 35-66, 2461
    - 1903 besteknummers 67-162, 2462
    - 1903 besteknummers 163-229, 2463
    - 1904 besteknummers 1-27, 2464
    - 1904 besteknummers 28-71, 2465
    - 1904 besteknummers 72-158, 2466
    - 1904 besteknummers 159-222, 2467
    - 1905 besteknummers 1-32, 2468
    - 1905 besteknummers 33-41, 2469
    - 1905 besteknummers 42-93, 2470
    - 1905 besteknummers 94-181, 2471
    - 1905 besteknummers 182-243, 2472
  - Bestekken voor de verbetering van de Regge., 1894-1901; 2473
  - Besteknummers 95 - 214., 1901; 2474
  - Klappers en registers op de bestekken., 1877-1926; 2474-2476
    - Klappers, 1877 - 1886, 2474
    - Klappers, 1887 - 1901, 2475
    - Klappers en registers, 1902 - 1926, 2476
  - Ministeriële aanschrijvingen en circulaires houdende voorschriften voor de dienst van de Waterstaat, 1817-1897, getypte afschriften., 1899; 2477
  - Stukken betreffende de verlegging van de Maasmond en de afsluiting der Heerewaardense overlaten, afkomstig van de eerst-aanwezend-ingenieur C.F.M.H. Schnebbelie, afschriften., 1888-1893; 2478
  - Polderkeuren [dossier 78]., 2479-2485
    - Groningen, Friesland, Drenthe en Overijssel, 2479
    - Gelderland en Utrecht, 2480
    - Noord-Holland I, 2481
    - Noord-Holland II, 2482
    - Zuid-Holland I, 2483
    - Zuid-Holland II, 2484
    - Zeeland, Noord-Brabant en Limburg, 2485
  - Stukken betreffende de totstandkoming van de Waterstaatswet 1900 [dossier 78]., 1880-1900; 2486-2488
    - 1880-1883, 2486
    - 1884-1890, 2487
    - 1890-1900, 2488
  - Stukken betreffende de wijziging van de Waterstaatswet 1900 [dossier 78]., 1904-1923; 2488-2489
    - inzake hoger beroep van besluiten van Gedeputeerde Staten ten opzichte van waterschappen, veenschappen en veenpolders, 1907 - 1917, 2488
    - inzake voorkoming overstromingen, 1904-1921, inzake onderhoud waterlossingen enz., 1915-1923; 2489
  - 'Statistiek der Scheepvaartbeweging op de Rivieren en Kanalen in Nederland', gedrukt., 1890, 1897 - 1905; 2490; 10 delen
  - Geografische klapper op stukken, gelicht uit dossier 661, betreffende de heffing van tolgelden op bruggen en wegen, van doorvaartrechten bij sluizen, bruggen en waterwegen alsmede van lig-, kaai- en havengelden., 1878-1899; 2385-2410
    - Omslagnummers 1 - 10, 2385
    - Omslagnummers 11 - 21, 2386
    - Omslagnummers 22 - 34, 2387
    - Omslagnummers 35 - 43, 2388
    - Omslagnummers 44 - 50, 2389
    - Omslagnummers 51 - 58, 2390
    - Omslagnummers 59 - 68, 2391
    - Omslagnummers 69 - 76, 2392
    - Omslagnummers 77 - 89, 2393
    - Omslagnummers 90 - 97, 2394
    - Omslagnummers 98 - 115, 2395
    - Omslagnummers 116 - 126, 2396
    - Omslagnummers 127 - 136, 2397
    - Omslagnummers 137 - 142, 2398
    - Omslagnummers 143 - 150, 2399
    - Omslagnummers 151 - 163, 2400
    - Omslagnummers 164 - 172, 2401
    - Omslagnummers 173 - 185, 2402
    - Omslagnummers 186 - 189, 2403
    - Omslagnummers 190 - 200, 2404
    - Omslagnummers 201 - 209, 2405
    - Omslagnummers 210 - 218, 2406
    - Omslagnummers 219 - 232, 2407
    - Omslagnummers 233 - 241, 2408
    - Omslagnummers 242 - 251, 2409
    - Omslagnummers 252 - 256, 2410